# 酒店经营外包，是否可划分为投资性房地产

提问人：yry3183 时间：2015-11-06 18:31:41
请教陈版，急求解答!!!! 某公司为房地产开发企业。该企业将开发的酒店自持，并与某外方签订经营服务协议。经营服务协议中规定，服务提供方对酒店日常经营有高度的控制权，包括人事任命、收费政策、日常财务管理制度，但仍以业主名义开展经营。业主仅派财务总监予以监管。服务提供方从酒店经营收入中按2%计提基本服务费，并按酒店的日常经营利润(不扣除折旧)获取奖励。租期很长。因为服务提供方享有高度的自治权，业主的控制权极其弱化，虽然法律形式上是公司自营酒店，但从协议实质上，似不符合“控制”的定义。请教，该经营如何定性？是否可视为出租并对酒店按投资性房地产进行会计处理？如果以投资性房地产进行会计处理，酒店的报表是否属于合并范围？

回答人：chenyiwei
这种情况下要考虑该外聘的服务提供方是否实质上仅仅是该公司（所有者）的代理人，受托履行日常经营管理职责。请对照 2014 年修订后的合并报表准则中关于如何判断决策者属于“代理人”的相关指引进行分析。 如果服务提供方属于代理人的，则该酒店仍归该公司所控制，酒店的各项资产、负债和收入、支出均应纳入该公司合并报表。相应地其房屋不是投资性房地产。 如果该服务提供方不是代理人，且实质上控制了该酒店的，则因为该酒店未成立独立的公司，仍在该公司框架内经营，因此仍有很大可能性是将该酒店的经营收支纳入该公司报表，这样也很难认定为投资性房地产。